---
title: "GESIS Panel Daten kennenlernen"
author: "Jan-Philipp Kolb"
date: "18 September 2018"
output: slidy_presentation
---

```{r setup, include=FALSE}
knitr::opts_chunk$set(echo = FALSE)
library(gpdataprocessing)
wave <- "ef"
```

## 

```{r}
data_path <- getrightpath("J:/Work/GESISPanel_DATA/01_post_processing/c01/_#awave#__#year#/_#wave#/",wave)
```

```{r}
wav_data_path <- paste0(data_path,"02_master/data/STATA14/")
setwd(wav_data_path)
dirnamen <- dir()
dirnamen <- dirnamen[agrep(".dta",dirnamen)]
dat <- readstata13::read.dta13(dirnamen[which.min(nchar(dirnamen))])
```

## Die Anzahl der Kinder

```{r}
anz_kinder <- gpdataprocessing::transform_miss(as.numeric(dat$a11d095a))
hist(anz_kinder,breaks=20)
```

```{r}
table(anz_kinder)
```

## Dauer nächste Urlaubsreise in Tagen - offen

```{r}
anz_urlaub <- gpdataprocessing::transform_miss(as.numeric(dat$bcan115b))
table(anz_urlaub)
```

```{r}
library(lattice)
histogram(anz_urlaub,breaks=30)
```

## Vorfreude nächste Urlaubsreise - bcan114a

```{r, echo=F}
transform_miss <- function(x){
  x <- as.character(x)
  x[x%in%c(-11,-22,-33,-44,-55,-66,-77,-88,-99,-111)] <- NA
  x[x%in%c("Item nonresponse","Not reached","Unit nonresponse","Not in panel","Not invited","Ambiguous answer","Missing by design","Missing by filter")] <- NA
  return(x)
}
```



```{r}
vorfreude <- transform_miss(dat$bcan114a)
table(vorfreude)
```


```{r}
histogram(~ anz_urlaub | vorfreude)
```


## Erwerbssituation

```{r}
erwerb <- transform_miss(dat$bezh087b)

table(erwerb)
histogram(~ anz_urlaub | erwerb)

```


## Dauer nächste Urlaubsreise in Tagen - offen - bcan115b

### Wie lange wird Ihre Urlaubsreise voraussichtlich dauern?

Bitte tragen Sie die Anzahl der Tage in das Feld ein. Falls Sie mehrere Reisen
geplant haben, denken Sie bitte an Ihre längste Urlaubsreise.

```{r, echo=F}
transform_miss <- function(x){
  x <- as.character(x)
  x[x%in%c(-11,-22,-33,-44,-55,-66,-77,-88,-99,-111)] <- NA
  x[x%in%c("Item nonresponse","Not reached","Unit nonresponse","Not in panel","Not invited","Ambiguous answer","Missing by design","Missing by filter")] <- NA
  return(x)
}
```


```{r}
anz_urlaub <- transform_miss(as.numeric(dat$bcan115b))
summary(anz_urlaub)
```



## Erwerbssituation - bezh087b

### Welche Erwerbssituation passt für Sie?

Unter Erwerbstätigkeit verstehen wir jede bezahlte oder mit einem Einkommen
verbundene Tätigkeit. Unabhängig davon, ob Sie angestellt sind oder
selbständig arbeiten. Wenn Sie mehr als eine Tätigkeit ausüben, beantworten
Sie bitte die folgenden Fragen für die Tätigkeit, in der Sie die meisten
Stunden arbeiten.

```{r}
erwerbsit <- transform_miss(dat$bezh087b)
table(erwerbsit)
```
