---
title: "Einführung in die Nutzung von R und Rstudio"
author: "Jan-Philipp Kolb"
date: "15 und 16 Oktober 2018"
output:
  html_document:
    keep_md: true
---

```{r setup, include=FALSE}
knitr::opts_chunk$set(echo = F)
GESIS <- T
reallinks <- T
orlinks <- !reallinks
```

# Erster Tag

```{r,echo=F,eval=reallinks}

coursepath <-"https://github.com/Japhilko/r_intro_gp18/blob/master/"
```

```{r,echo=F,eval=orlinks}
coursepath <-""
```

## A1 Hallo Welt 

Die ersten [pdf](`r paste0(coursepath,"slides/A1_HalloWelt.pdf")`) Folien herunterladen. Alternativ können sie auch auf [Github](`r paste0(coursepath,"slides/A1_HalloWelt.md")`) im Browser angeschaut werden. 

## A2 Hilfe bekommen 

In den Folien ([pdf](`r paste0(coursepath,"slides/A2_HilfeBekommen.pdf")`);
[Github](`r paste0(coursepath,"slides/A2_HilfeBekommen.md")`);   [rcode](paste0(coursepath,"rcode/A2_HilfeBekommen.R")`) )
werden die wichtigsten Möglichkeiten aufgelistet, Hilfe zu bekommen.

## A3 GESIS Panel 

Im folgenden werde ich viel mit dem Public Use File des GESIS Panels arbeiten. Deshalb wird die Panel Erhebung hier ([pdf](`r paste0(coursepath,"slides/A3_GESISPanel.pdf")`); [Github](`r paste0(coursepath,"slides/A3_GESISPanel.md")`) ) vorgestellt. 


## A4 Daten Import 

Der wichtigste Schritt um Datenanalyse mit R zu machen ist das importieren der Daten ([pdf](`r paste0(coursepath,"slides/A4_DatenImport.pdf")`); [Github](`r paste0(coursepath,"slides/A4_DatenImport.md")`) ; [rcode](`r paste0(coursepath,"rcode/A4_DatenImport.R")`))

## A5 Ergebnisse Exportieren 
Wenn man wieder in anderen Programmen mit den Daten arbeiten möchte ist der Export sehr wichtig ([pdf](`r paste0(coursepath,"slides/A5_ErgebnisseExportieren.pdf")`); 
[Github](`r paste0(coursepath,"slides/A5_ErgebnisseExportieren.md")`);
[rcode](`r paste0(coursepath,"rcode/A5_ErgebnisseExportieren.R")`))

# Zweiter Tag 

## B1 Daten Verarbeitung 
Wie gehen wir mit den Daten um? Was machen wir mit fehlenden Werten? ([pdf](`r paste0(coursepath,"slides/B1_DatenVerarbeitung.pdf")`) ;
 [Github](`r paste0(coursepath,"slides/B1_DatenVerarbeitung.md")`) ;
 [rcode](`r paste0(coursepath,"slides/B1_DatenVerarbeitung.R")`))

## B2 Graphiken 
Wie erzeugt man Visualisierungen mit R und den Paketen `lattice` und `ggplot` ([pdf](`r paste0(coursepath,"slides/B2_Graphiken.pdf")`) ;
[Github](`r paste0(coursepath,"slides/B2_Graphiken.md")`) ;
[rcode](`r paste0(coursepath,"slides/B2_Graphiken.R")`))

## B3 Lineare Regression 
Durchführung der linearen Regression und visualisierung/dokumentierung der Ergebnisse ([pdf](`r paste0(coursepath,"slides/B3_linreg.pdf")`) ;
 [Github](`r paste0(coursepath,"slides/B3_linreg.md")`) ;
 [rcode](`r paste0(coursepath,"slides/B3_linreg.R")`))

## B4 Generalisierte Modelle 

Die Analyse kategorialer Daten ([pdf](`r paste0(coursepath,"slides/B4_logreg.pdf")`) ;
[Github](`r paste0(coursepath,"slides/B4_logreg.md")`) ;
[rcode](`r paste0(coursepath,"slides/B4_logreg.R")`)    )                                                        

## B5 Rmarkdown und Co 

Was man mit Rstudio noch so alles machen kann ([pdf](`r paste0(coursepath,"slides/B5_rmarkdown_co.pdf")`) ;
[Github](`r paste0(coursepath,"slides/B5_rmarkdown_co.md")`) ;
[rcode](`r paste0(coursepath,"slides/B5_rmarkdown_co.R")`))

```{r,eval=F,echo=F}
setwd("D:/Daten/GitHub/r_intro_gp18/slides/")
dirnamen <- dir()
ind_pdf <- grep(".pdf",dirnamen)

pdf_names1 <- gsub(".pdf","",dirnamen[ind_pdf])
pdf_names2 <- gsub("_"," ",pdf_names1)

paste0("## ",pdf_names2, " - [pdf](slides/",dirnamen[ind_pdf],")", " - [Github](slides/",pdf_names1,".md) - [rcode](slides/",pdf_names1,".R)")
```
